【裁判字號】    99,秩抗,9
【裁判日期】    990908
【裁判案由】    違反社會秩序維護法
【裁判全文】
臺灣臺北地方法院普通庭裁定       99年度秩抗字第9號
抗  告  人
即被移送人  甲○
上列抗告人因違反社會秩序維護法案件，不服本院臺北簡易庭於
中華民國99年6 月9 日所為裁定（99年度北秩易字第25號），提
起抗告，本院普通庭裁定如下：
      主  文
抗告駁回。
      理  由
一、抗告意旨略以：抗告人甲○雖有於民國99年3 月29日上午8
    時40分起至同日17時25分許止，在臺北市中正區○○○路○
    段122 號總統府前人行道之公共場所前大聲鳴冤之行為，係
    依據憲法第16條規定進行請願，卻無端遭到逮捕，被裁處罰
    鍰新臺幣3,000 元，並易以拘留3 日，本件實為違憲枉法裁
    判，是抗告人要求法院遵守憲法，平反冤案，撤銷臺灣臺北
    簡易庭之裁定云云。
二、按人民對國家政策、公共利害或其權益之維護，固得向職權
    所屬之民意機關或主管行政機關請願，然請願事項，不得牴
    觸憲法或干預審判，且對於依法應提起訴訟或訴願之事項，
    不得請願，請願法第2 條、第3 條、第4 條分別定有明文。
    又按人民請願時，不得有聚眾脅迫、妨害秩序、妨害公務或
    其他不法情事；違者，除依法制止或處罰外，受理請願機關
    得不受理其請願，同法第11條亦有明定。查本件抗告人於99
    年3 月29日上午8 時40分起至下午17時25分許，在臺北市中
    正區○○○路○ 段122 號總統府前廣場之公共場所持續謾罵
    喧鬧，不聽禁止，而遭臺北市政府警察局中正第一分局以抗
    告人之行為違反社會秩序維護法第72條第1 款規定，裁處罰
    鍰新臺幣3,000 元確定，嗣因抗告人逾法定期限未繳納罰鍰
    ，而經原審裁定易以拘留等情，有本院97年度北秩易字第25
    號裁定、臺北市政府警察局中正第一分局北市警中正一分刑
    字第09930073601 號違反社會秩序維護法案件處分書等附卷
    可稽。而總統府前道路為臺北市○○○○○道及重慶南路交
    匯之處，平時人車往來頻繁，係屬公共場所，抗告人縱有請
    願事由，亦應依前揭請願法相關規定行使其權利，而不得有
    妨害秩序情事，抗告人未思及此，不以和平方法表達訴求，
    進行合法之請願，反以大聲呼喊、謾罵方式在公共場所喧鬧
    ，並經員警多次禁止而不聽，其上開自稱「請願」之行為，
    顯非合法適當，是抗告人所為之上開抗告意旨，實難認有理
    。從而，原審因抗告人逾法定期限，未依警察機關之處分繳
    納罰鍰，始將上開對抗告人所為之確定罰鍰處分，依法裁定
    易以拘留，經核認事用法俱無不合，裁處亦稱允適，抗告人
    指摘原裁定不當，顯無理由，應予駁回。
據上論斷，應依社會秩序維護法第58條、第92條，刑事訴訟法第
412條，裁定如主文。
中    華    民    國    99    年     9    月     8    日
                  臺灣臺北地方法院刑事普通庭
                        審判長法  官  劉煌基
                              法  官  賴淑美
                              法  官  葉力旗
以上正本證明與原本無異。
本裁定不得抗告。
                              書記官  林碧華
中    華    民    國    99    年     9    月     8    日

司法院資訊處製作；財團法人民間司法改革基金會備份。
